【裁判字號】    97,訴,451
【裁判日期】    970422
【裁判案由】    毒品危害防制條例
【裁判全文】
臺灣基隆地方法院刑事判決               97年度訴字第451號
公  訴  人  臺灣基隆地方法院檢察署檢察官
被      告  乙○○
                    （另案臺灣宜蘭監獄執行中）
上列被告因毒品危害防制條例案件，經檢察官提起公訴（97年度
毒偵字第550 號），被告於準備程序進行中，就被訴事實為有罪
之陳述，經本院合議庭裁定由受命法官獨任進行簡式審判程序，
判決如下：
    主  文
乙○○施用第一級毒品，累犯，處有期徒刑柒月。
    事  實
一、乙○○有下列前案紀錄（構成累犯），及施用毒品執行執行
    觀察、勒戒之紀錄：
  (一)前因2 次施用毒品案件，先後經觀察、勒戒後，均因無繼續
    施用毒品之傾向，各於民國（下同）87年10月20日、92年4
    月16日釋放出所，並由本院及臺灣基隆地方法院檢察署檢察
    官分別於87年7 月17日以87年度易字第232 號、92年4 月14
    日以91年度毒偵字第1170號及92年度毒偵字第166 號為免刑
    判決及不起訴處分。
  (二)又因施用第一、二級毒品案件，經本院以93年度訴字第47號
    各判處有期徒刑8 月、6 月確定，與竊盜、妨害兵役所處有
    期徒刑4 月、2 月，合併定應執行有期徒刑1 年5 月確定，
    於94年11月27日執行完畢（構成累犯）。
  (三)復因施用第一級毒品案件，經本院以94年度訴字第1090號判
    處有期徒刑7 月確定，於95年11月10日執行完畢（構成累犯
    ）。
  (四)再因施用第一級毒品案件，經本院以96年度訴字第185 號判
    處有期徒刑8 月確定，嗣經減刑為有期徒刑4 月，於96年10
    月14日執行完畢（構成累犯）。
  (五)復又因施用第一、二級毒品案件，分別經臺灣高等法院以96
    年度上訴字第3978號判處有期徒刑9 月、96年度基簡字第11
    54號判處有期徒刑4 月確定（現執行中）。
二、詎其復於96年12月9 日下午6 、7 時許，在基隆市○○區○
    ○街112 之2 號3 樓住處，將第一級毒品海洛因置入注射針
    筒內，摻水混合注射右手肘內側皮膚靜脈血管處之方式，非
    法施用第一級毒品海洛因1 次。嗣於96年12月10日下午9 時
    許，在基隆市○○區○○路109 號前，為警因恐嚇另案查獲
    ，且經其同意採驗尿液呈毒品嗎啡陽性反應，始查悉上情。
三、案經基隆市警察局第四分局分別報告臺灣基隆地方法院檢察
    署檢察官偵查起訴。
    理  由
一、本件被告所犯者非為死刑、無期徒刑、最輕本刑為3 年以上
    有期徒刑之罪或高等法院管轄第一審案件，其於準備程序進
    行中，先就被訴事實為有罪之陳述，經告知其簡式審判程序
    之旨，並聽取公訴人及被告之意見後，本院依刑事訴訟法第
    273 條之1 第1 項之規定，裁定由受命法官獨任進行簡式審
    判程序，且依同法第273 條之2 規定，簡式審判程序之證據
    調查，不受第159 條第1 項、第161 條之2 、第161 條之3
    、第163 條之1 及第164 條至第170 條規定之限制，合先敘
    明。
二、上開施用第一級毒品海洛因之事實，業經被告於本院準備程
    序、審理中自白不諱。而被告於96年12月10日為警所採集之
    尿液，經送以酵素免疫分析法（EIA）、 氣相層析質譜儀（
    GC/MS）檢 驗結果，確呈施用第一級毒品海洛因後之鴉片類
    、嗎啡、可待因陽性反應（尿液中嗎啡成分達5490ng/ml）
    乙節，有基隆市警察局第四分局偵辦毒品案件尿液檢體對照
    表及臺灣尖端先進生技醫藥股份有限公司濫用藥物尿液檢驗
    報告1 份附卷可稽，足證被告自白與事實相符，堪以採信。
    再者，被告前因2 次施用毒品案件，先後經觀察、勒戒後，
    均因無繼續施用毒品之傾向，各於87年10月20日、92年4 月
    16日釋放出所，並由本院及臺灣基隆地方法院檢察署檢察官
    分別於87年7 月17日以87年度易字第232 號、92年4 月14日
    以91年度毒偵字第1170號及92年度毒偵字第166 號為免刑判
    決及不起訴處分等情，亦有臺灣高等法院被告前案紀錄表1
    份附卷足佐。綜上所陳，綜上所陳，被告於前次觀察、勒戒
    於執行完畢，5 年內再犯本案施用第一級毒品海洛因，罪證
    明確，犯行洵堪認定，自應依法論科。
三、論罪科刑部分：
  (一)按海洛因屬於毒品危害防制條例第2 條第2 項第1 款所列之
    第一級毒品。是核被告所為，係犯毒品危害防制條例第10條
    第1 項之施用第一級毒品罪。被告持有第一級毒品海洛因，
    意在供己施用，其持有海洛因之低度行為應為施用之高度行
    為吸收，不另論罪。
  (二)又被告有事實欄一、(二)至(四)所載之前案紀錄暨科刑執行情形
    ，有臺灣高等法院被告前案紀錄表在卷可稽，其於受有期徒
    刑之執行完畢後，5 年內故意再犯有期徒刑以上之本罪，為
    累犯，應依刑法第47條第1 項之規定加重其刑。
  (三)爰審酌被告經前次觀察、勒戒處分後仍不思戒除毒癮，再多
    次施用毒品違反毒品危害防制條例犯行，顯見其已無法根除
    施用毒品行為，而有予以隔離幫助其戒除之必要，且施用毒
    品對於社會治安構成潛在威脅，惟斟酌其犯罪後終能坦承犯
    行態度良好等及其他一切情狀，量處如主文所示之刑。
據上論斷，應依刑事訴訟法第第273 條之1 第1 項、第299 條第
1 項前段，毒品危害防制條例第10條第1 項、第23條第2 項，刑
法第11條前段、第47條第1 項，判決如主文。
本案經檢察官甲○○到庭執行職務。
中    華    民    國    97    年    4     月    22    日
                  刑事第三庭法    官  黃永定
以上正本證明與原本無異。
如不服本判決應於收受本判決後10日內向本院提出上訴書狀，其
未敘述上訴理由者，並得於提起上訴後10日內向本院補提理由書
狀（均須按他造當事人之人數附繕本）「切勿逕送上級法院」。
中    華    民    國    97    年    4     月    22    日
                            書 記 官  劉珍珍
附錄論罪科刑依據之法條：
毒品危害防制條例第10條
I施用第一級毒品者，處 6 月以上 5 年以下有期徒刑。


司法院資訊處製作；財團法人民間司法改革基金會備份。
